【裁判字號】    92,上訴,1082
【裁判日期】    921002
【裁判案由】    偽造文書等
【裁判全文】
臺灣高等法院臺中分院刑事判決                  九十二年度上訴字第一○八二號
    上  訴  人
    即  被  告  申○○
右上訴人因偽造文書等案件，不服臺灣台中地方法院九十一年度訴字第二四三四號中
華民國九十二年四月二十五日第一審判決（起訴案號：臺灣台中地方法院檢察署九十
年度偵字第一七九二二號），提起上訴，本院判決如左：
      主  文
原判決撤銷。
申○○共同連續行使偽造私文書，足以生損害於他人，累犯，處有期徒刑壹年拾壹月
。
偽造之如附表一所示地○○等三十五人之乙○○○○股份有限公司行動電話服務申請
書紅色客戶留存聯一百七十三張及該一百七十三張申請書白色公司使用聯、黃色代理
商使用聯、藍色銷售店點使用聯上偽造之簽名、指印（詳附表一所示）；如附表二所
示偽造之丑○○簽名、指印；如附表三所示同意書上偽造之丑○○簽名、指印；丑○○國民身分證上之申○○之相片壹張，均沒收。
      事  實
一、申○○曾犯竊盜、詐欺、妨害名譽、傷害、偽造文書、偽造有價證券、重利等罪
    。而所犯竊盜罪經台灣花蓮地方法院判處有期徒刑四月，緩刑三年確定，嗣有期
    徒刑部分經依中華民國八十年罪犯減刑條例規定減為有期徒刑二月，緩刑嗣後亦
    經撤銷，於民國（下同）八十一年五月二日執行完畢（此部分未構成累犯）；所
    犯詐欺、妨害名譽、傷害罪經本院分別判處有期徒刑三月、三月、二月十五日，
    應執行有期徒刑七月確定，並於八十一年三月二日執行完畢（此部分未構成累犯
    ）；所犯偽造文書罪經本院判處有期徒刑一年確定，亦於八十五年八月二十四日
    執行完畢；再因偽造有價證券罪、重利罪，分別經最高法院及原審法院分別判處
    有期徒刑四年及有期徒刑八月確定，嗣經裁定定其應執行之刑為有期徒刑四年六
    月確定，甫於八十九年九月十九日假釋出獄，應至九十一年六月十三日始假釋期
    滿。
二、詎申○○於假釋期間，仍不知悛悔，竟於九十年四月中旬，因見自由時報廣告欄
    所刊登辦行動電話送現金廣告，即依該廣告所載電話號碼與一自稱「簡先生」之
    真實姓名年籍不詳之成年男子聯絡，並與該自稱「簡先生」之男子共同基於行使
    偽造私文書及意圖為自己不法所有之詐欺概括犯意、行使變造國民身分證等犯意
    聯絡，先由申○○於九十年四月中旬某日，在台中市全國飯店附近，將自己之相
    片交付予該自稱「簡先生」之男子（起訴書記載另由檢察官簽分偵辦），由該自
    稱「簡先生」之男子將申○○之相片粘貼於丑○○之國民身分證上以為變造，足
    以生損害於丑○○與戶政機關對於國民身分證管理之正確性，變造完成後即於隔
    日將該變造之國民身分證交付予申○○，並與申○○約明，由申○○以該變造之
    國民身分證假冒丑○○之身份辦理行動電話門號一門後，就給其新台幣（下同）
    二百元之報酬。隨後乃推由申○○先於九十年五月一日，至台中市○○○路○段
    十八號全民通電訊有限公司內，向負責人宙○○誆稱將代理他人申辦乙○○○○
    行動電話門號，宙○○不疑有它，遂交付二張空白同意書給申○○填寫。申○○
    即假冒丑○○名義填寫內容略為：「立同意書人丑○○於代理銷售乙○○○○、
    遠傳電訊、東信電信（以下稱系統商）之系統門號及其搭配促銷手機，未經系統
    商同意不得擅自變更組合及不法設定、不實刊載。立同意書人應善盡代理銷售之
    責，依系統商及全民通電訊有限公司（北區進化北─特約服務中心）規定辦理‧
    ‧‧」之同意書，並在「同意立書人」簽名欄上偽造丑○○之簽名各一枚，及在
    該二份同意書上偽捺丑○○之指印各二枚，復填妥身分證字號、電話後，委請不
    知情之宙○○在「戶籍地址」、「聯絡地址」欄，依其所囑填寫地址資料，並將
    變造之丑○○國民身分證提出行使交付予宙○○影印、粘貼於二份同意書上，而
    同時偽造丑○○名義之同意書二張（如附表三），足以生損害於丑○○、宙○○
    所代表之全民通電訊有限公司及戶政機關對於國民身分證管理之正確性，使宙○○不疑有它，而交付空白之乙○○○○股份有限公司行動電話服務申請書（以下
    簡稱行動電話申請書）予申○○，申○○將空白行動電話申請書攜回後交付予自
    稱「簡先生」之男子。申○○與自稱「簡先生」之男子均明知未經如附表一所示
    地○○等三十五人同意或授權以渠等名義申請辦理行動電話門號使用，竟推由該
    自稱「簡先生」之男子陸續偽造如附表一所示地○○等三十五人名義之行動電話
    申請書共一百七十三份（行動電話申請書一份共四聯：白色聯公司使用、紅色聯
    客戶留存、黃色聯代理商使用、藍色聯銷售店點使用），並在其上「申請人簽章
    欄」偽簽地○○等三十五人之簽名及偽捺渠等之指印（詳如附表一所載），連同
    附表一所示之地○○等三十五人之國民身分證影本、全民健康保險卡影本（其中
    辰○○部分未附健康保險卡影本），交付予申○○。申○○隨即於附表一所示之
    時間，連續在全民通電訊有限公司內，向宙○○謊稱已得地○○等三十五人之委
    託，而將地○○等如附表一所示之人之國民身分證影本、健康保險卡影本（其中
    辰○○部分未附健康保險卡影本）、偽填之行動電話申請書（每份均一式四聯）
    ，持向代辦乙○○○○股份有限公司（以下簡稱乙○○○○公司）行動電話門號
    之宙○○行使，使宙○○陷於錯誤，連續交付行動電話門號晶片共一百七十三張
    予申○○，並利用不知情之宙○○連續將前開偽造之行動電話申請書交付予台灣
    電店股份有限公司，再由亦不知情之台灣電店股份有限公司將前開偽造之行動電
    話申請書交付予乙○○○○公司開通前開門號，足以生損害於地○○等三十五人
    、宙○○所代表之全民通電訊有限公司、台灣電店股份有限公司及乙○○○○公
    司對該公司客戶管理之正確性。申○○並連續於九十年五月四日起至九十年六月
    一日止，於取得行動電話門號晶片前，在如附表二所示內容略為：立書人丑○○
    保證絕對依照乙○○○○申裝規定辦理，決不盜打客戶電話，在交付客戶前若有
    任何費用產生，本公司願負擔所有費用‧‧‧等之切結書上「立書人」欄偽簽丑
    ○○之簽名及偽捺其指印（其中附表二編號３部分未偽造指印）後，將切結書交
    付予宙○○，合計行使十七份偽造之切結書，足以生損害於丑○○及宙○○所代
    表之全民通電訊有限公司。申○○於詐得前開晶片後，在台中市○○路某小吃店
    旁轉交自稱「簡先生」之男子，同時取得每個門號二百元之報酬。嗣宙○○經乙○○○○公司通知後，查覺有異，乃報警於九十年九月二十九日十六時三十分許
    ，在台中縣太平市○○路一七五號，將申○○拘提到案，並查知上情。
三、案經宙○○訴由台中市警察局第二分局報請臺灣臺中地方法院檢察署檢察官偵查
    起訴。
      理  由
一、訊據上訴人即被告申○○對於伊係因見自由時報廣告欄所載辦行動電話送現金廣
    告，而與自稱「簡先生」之男子聯絡後，於前開時間將自己之相片交給「簡先生
    」，並持貼有其相片之丑○○國民身分證影本向宙○○所營之全民通電訊有限公
    司辦理如附表一所示之行動電話門號，並於如附表三所示之同意書上按捺指印、
    於如附表二所示切結書上簽寫丑○○姓名，及將申請取得之行動電話晶片交付給
    「簡先生」之男子，簡先生按每張晶片給伊二百元之酬勞等情不諱。惟被告矢口
    否認有何偽造文書及詐欺之犯行，辯稱：同意書上丑○○之姓名本來就有，伊僅
    在同意書上蓋指印，如附表一之被害人的資料都是由「簡先生」用一個牛皮紙袋
    裝好後交給伊，要伊去宙○○那裡申請門號，且事前都是由「簡先生」和宙○○
    以電話聯絡好的，伊去宙○○那裡辦了很多次，有時一次辦五張，有時候一次辦
    十張，伊去的時候宙○○要伊在旁邊等候，宙○○和「簡先生」有掛勾，但伊不
    知情，宙○○並未將配給之行動電話手機交伊帶回，僅將門號晶片及每號一千二
    百元的錢要伊轉交給「簡先生」，切結書上丑○○之姓名是宙○○叫伊這樣簽，
    伊只是賺取每個門號二百元之酬勞而已，並無偽造文書及詐欺之犯罪行為云云。
    惟查，右揭事實除據告訴人宙○○指述歷歷外，且查：
  (一)丑○○國民身分證上貼有被告申○○之照片，此有經變造之丑○○國民身分證影
    本在卷可稽（詳見偵字第一七九二二號卷第二六九、二七○頁），該張丑○○國
    民身分證顯係經以換貼被告照片之方式予以變造。而被告於本院審理時亦供承將
    自己之照片交給自稱「簡先生」之男子，其後又持貼有其照片之丑○○國民身分
    證使用等語，則被告應與「簡先生」就變造並行使丑○○國民身分證部分犯行，
    有犯意聯絡及行為分擔，為共同正犯，尚不因被告未實際從事換貼照片之部分行
    為而有所影響。而被告變造丑○○之國民身分證並提出行使，自足以生損害於丑
    ○○及戶政機關對於國民身分證管理之正確性。
  (二)被告假冒丑○○名義，偽造丑○○之同意書二份，此有該二份同意書在卷可佐（
    詳見同上偵卷第二六九、二七○頁）；被告於本院審理時亦坦承同意書上之指印
    係其所按捺；另告訴人宙○○於警詢時亦指稱：「‧‧‧立同意書人是由申○○
    親自簽名的，寫上丑○○名字，戶籍地址及聯絡地址，申○○稱他有老花眼，是
    由我本人填寫，連絡電話及同意書指紋均係由申○○親捺並填寫無訛‧‧‧」等
    語明確（詳見同上偵卷第二十六頁反面、二七頁正面）。而上開同意書二份上面
    之指紋經內政部警政署刑事警察局鑑驗結果，認「送鑑同意書上指紋二枚（編號
    １、２），經輸入電腦比對確認結果，均與本局檔存申○○指紋卡之左拇指指紋
    相符」，此有該局書九十年八月三日（九十）刑紋字第171174號鑑驗書一份在卷
    可憑（詳見同上偵卷第二六八頁），在在顯示被告確有在上開二份同意書上「同
    意立書人」簽名欄上偽造「丑○○」之簽名及指印，復填妥身分證字號、電話後
    ，委請宙○○在「戶籍地址」、「聯絡地址」欄，依其所囑填寫地址資料之事實
    。而卷附同意書上有黏貼變造之丑○○國民身分證影本，足見，告訴人宙○○對
    於被告假冒丑○○名義偽造該兩份同意書係屬不知情，被告辯稱宙○○與「簡先
    生」有掛勾，但伊不知情云云，空言辯解實無足取。而被告偽造丑○○名義之同
    意書並行使交付宙○○，自足以生損害於丑○○及宙○○所代表之全民通電訊有
    限公司。
  (三)被告於附表一所示之時間，連續在全民通電訊有限公司內，向宙○○謊稱已得地
    ○○等三十五人之委託，而將地○○等如附表一所示之人之國民身分證影本、健
    康保險卡影本（其中辰○○部分未附健保卡）、偽填之行動電話申請書（每份均
    一式四聯），持向代辦乙○○○○公司行動電話門號之宙○○行使，使宙○○陷
    於錯誤，連續交付行動電話門號晶片共一百七十三張予申○○，並利用不知情之
    宙○○連續將前開偽造之行動電話申請書交付予台灣電店股份有限公司，再由亦
    不知情之台灣電店股份有限公司將前開偽造之行動電話申請書交付予乙○○○○
    公司開通前開門號之事實，業據告訴人宙○○指述甚詳，並有如附表一所示地○○等三十五人名義之行動電話申請書一百七十三張、國民身分證影本三十五張及
    除辰○○之外之全民健康保險卡影本共三十四張在卷可稽；本院審理時被告亦供
    稱伊代辦如附表一所示行動電話一百七十三支，並未經過地○○等三十五人之同
    意等語屬實；並有被告對渠等指述供承確未經渠等委託辦理門號之被害人Ａ○○
    、戊○○、Ｉ○○、午○○○、Ｊ○○、玄○○、甲○○、戌○○、壬○○、Ｋ
    ○○、己○○、天○○、庚○○、寅○○、Ｃ○○、Ｅ○○、黃○○、宇○○、
    丙○○、亥○○、丁○○、柯瓊雯、Ｂ○○、酉○○、Ｆ○○、Ｈ○○、Ｇ○○
    、子○○等人之指述可佐（詳見同上偵卷第三一、三九、四六、五三、六○、七
    四、七八、八五、九二、九九、一一二、一一九、一二六、一三三、一四○、一
    四七、一五三、一六○、一六七、一七四、一八一、一八八、一九五、二○二、
    二一六、二二三、三一六、三一七頁）；復經被害人辛○○之姊周麗珊、被害人
    辰○○之母張須美、癸○○之妻尤碧華依序陳稱被害人辛○○、辰○○、癸○○
    之身分證遭人冒用申辦乙○○○○行動電話使用等語屬實（詳見同上偵卷第六七
    、一○六、二○九頁）。被告既與「簡先生」變造丑○○之國民身分證並偽造丑
    ○○名義之同意書在先，又於領取行動電話門號晶片時偽造如附表二所示丑○○
    名義之切結書十七份在後（如後述），且被告確未經附表一所示被害人地○○等
    三十五人之委託申辦該等一百七十三支行動電話，顯然被告對於偽造該一百七十
    三份行動電話申請書並行使之行為，與「簡先生」之男子間有犯意聯絡及行為之
    分擔；而被告與「簡先生」共同偽造行動電話申請書並持以行使，所為自足以生
    損害於地○○等三十五人、宙○○所代表之全民通電訊有限公司、台灣電店股份
    有限公司及乙○○○○公司對該公司客戶管理之正確性。被告辯稱伊不知道該行
    動電話服務申請書係偽造的云云，應係事後卸責之詞，不足採信。
  (四)被告雖又辯稱：伊去申辦門號時，事先宙○○與「簡先生」都以電話聯絡好，宙
    ○○要伊在旁邊等候，宙○○和「簡先生」有掛勾云云。然此為告訴人所否認，
    且被告又無法提出「簡先生」之年籍資料以供本院傳證，空言辯解已無足取；況
    若宙○○與「簡先生」有勾結，被告又何須與「簡先生」變造「丑○○」之國民
    身分證以為使用？是被告所辯宙○○與「簡先生」勾結之說詞，顯屬無稽。被告
    於原審另辯稱伊曾於九十年間在宙○○所營之全民通電訊有限公司以自己名義申
    請乙○○○○公司、和信電訊股份有限公司、中華電信股份有限公司門號使用，
    宙○○明知伊不是丑○○，卻要伊在同意書、切結書上簽丑○○的名字，顯然係
    宙○○及「簡先生」串通設計伊以便向乙○○○○公司取得免費贈送之手機云云
    。惟查，被告雖曾於九十年間在中華電信股份有限公司、乙○○○○公司、和信
    電訊股份有限公司申請過門號，惟其中華電信股份有限公司部分，並未經由特約
    服務中心申請；乙○○○○公司部分則經由台灣電店股份有限公司申請；和信電
    訊股份有限公司部分則經由全虹中台中昌平店或創翌有限公司申請等事實，業據
    原審向前開電信公司函詢屬實，有中華電信股份有限公司南台中營運處、乙○○○○公司、和信電訊股份有限公司函文分別檢附行動電話業務申請書、切結書、
    基本資料查詢、行動電話服務申請書、同意書、服務申請表、同意書影本等在卷
    可憑（詳見原審卷第四九頁至七二頁、七八頁至八二頁）。且乙○○○○公司從
    未舉辦單純辦門號送手機之促銷活動，該公司所推出之專案均有一定之條件或限
    制等情，復經原審向乙○○○○公司函詢明確，亦有該公司九十一年十一月二十
    七日法警○九一四一二五○號函在卷可稽（詳見原審卷第七三頁），是被告於原
    審所辯應與事實不合，亦無足取。
  (五)又查，被告於領取晶片時以丑○○名義簽立內容略為：立書人丑○○保證絕對依
    照乙○○○○申裝規定辦理，決不盜打客戶電話，在交付客戶前若有任何費用產
    生，本公司願負擔所有費用‧‧‧等之切結書，此有該十七份切結書附卷可證（
    所在卷頁詳附表二）；被告對此亦直承有在切結書上簽丑○○之名字等語，足見
    告訴人指陳被告偽造丑○○名義之切結書十七份，應屬可信。雖被告另辯以是宙
    ○○要伊這樣簽，伊就這樣簽云云，然此為告訴人所否認，且被告於偵查中亦稱
    ：「（你為什麼要在切結書上寫丑○○的名字及捺指印？）那簡先生說叫我簽‧
    ‧‧」等語（詳見同上偵卷第三二一頁正面），則其事後於本院審理時辯稱係依
    照宙○○之指示簽寫丑○○之姓名，應係事後翻異之詞，實無可取。而被告此部
    份所為亦足以生損害於丑○○及宙○○所代表之全民通電訊有限公司。
  (六)事證已臻明確，被告所辯係事後卸責之詞，不足採信。另被告辯稱宙○○並未將
    手機交付給伊帶回一情，經質之告訴人稱被告說客戶不需要手機，所以將該手機
    轉賣給伊等語。查，告訴人向被告購買手機，雖違反與乙○○○○公司間之約定
    ，業據其於本院審理時陳明在卷，惟本案係告訴人於九十年七月二十四日向台中
    市警察局第二分局提出告訴，並提供前開同意書之指紋以供警方鑑驗比對而查得
    係被告所為，此有告訴人之警詢筆錄及前開指紋鑑驗書在卷可稽；若告訴人與被
    告及「簡先生」有所勾結，又何須提出告訴以自曝其短！是自難以告訴人違反與
    乙○○○○公司間之約定，即認告訴人與被告及「簡先生」間，有何勾結之舉。
    被告一方面辯稱告訴人與「簡先生」間有勾結，另方面又稱伊並不知渠等間勾結
    之情（詳見本院卷第八十六頁），核係事後卸責之詞，不足採信。其另聲請本院
    傳喚乙○○○○公司負責人到庭說明作業流程及門號配手機促銷事件一節。本院
    以此部份業經原審向乙○○○○公司函查明確，已如前述；至告訴人向被告購買
    依各該專案條件所搭配之行動電話手機，係被告與告訴人間之事，亦與被告聲請
    傳喚證人之待證事項無涉，爰不予傳喚。被告於警詢中曾為不利於己之供述，並
    於原審審理時供承警詢所言實在（詳見原審卷第一二二頁）；然其於本院審理期
    間突於九十二年九月九日提出警詢供述係遭刑求之辯解（詳見本院卷第九五頁）
    ，惟本院前開認定被告犯罪之證據均未引用被告警詢之供述，是其此部份所辯即
    無再予調查之必要，亦附予敘明。
二、核被告所為係犯刑法第二百十六條之行使第二百十二條之變造特種文書（國民身
    分證）罪、同法第二百十六條之行使第二百十條之偽造私文書罪及同法第三百三
    十九條第一項之詐欺取財罪。被告偽造署押之行為，係偽造私文書之階段行為，
    不另論罪。被告變造特種文書、偽造私文書並持以行使，其變造特種文書、偽造
    私文書之低度行為，應各為行使變造特種文書、行使偽造私文書之高度行為所吸
    收，不另論罪。被告與自稱「簡先生」之成年男子就上開犯行有犯意之聯絡與行
    為之分擔，應論以共同正犯；被告利用不知情之宙○○在如附表三所示偽造之丑
    ○○名義同意書上代為填寫「戶籍地址」、「聯絡地址」資料及被告利用不知情
    之宙○○、台灣電店股份有限公司將偽造之如附表一所示林清煌等三十五人共一
    百七十三份行動電話申請書，交付予乙○○○○公司，為利用不知情之人犯之，
    係間接正犯。被告先後多次詐欺取財、行使偽造私文書之犯行，時間緊接，反覆
    為之而犯構成要件相同之罪，顯係基於概括之犯意，為連續犯，均應依刑法第五
    十六條之規定以一罪論，並加重其刑。被告於九十年五月八日、九日、十二日、
    十六日、十七日、二十五日、二十六日、二十八日、三十日、三十一日、六月一
    日，均同時持被害人兩人以上之行動電話申請書申請行動電話（詳如附表一所示
    ），侵害二人以上之財產法益，觸犯數罪名，為想像競合犯，依刑法第五十五條
    前段之規定，應從一重處斷。被告所犯上開三罪間，有方法結果之關係，為牽連
    犯，依刑法第五十五條後段之規定，應從一重依連續行使偽造私文書罪處斷。再
    查被告申○○曾犯偽造文書罪經本院判處有期徒刑一年確定，於八十五年八月二
    十四日執行完畢之事實，有台灣高等法院被告全國前案紀錄表在卷可按，其於刑
    之執行完畢後五年以內再犯本件有期徒刑以上之刑之罪，為累犯，應依法遞加重
    其刑。
三、原審認被告犯罪事證明確，予以論罪科刑，固非無見。惟(1)本件被告所偽造之行
    動電話申請書共一百七十三份，原判決認行動電話申請書僅三十五紙，並僅沒收
    此數量之紅色客戶留存聯或其他各聯之偽造簽名，又未沒收其上偽造之指印，均
    有所誤；(2)如附表三偽造之同意書上有偽造之「丑○○」簽名，原判決漏未認定
    並諭知沒收，尚有未合；(3)如附表二所示偽造之指印僅十六枚，原判決認定為十
    七枚，並依此數量諭知沒收，亦有未洽；(4)被告偽造私文書、變造特種文書並持
    以行使，原判決未論究偽造、變造行為與行使行為間有何關係，逕論以行使之罪
    ，復有未合；(5)起訴書認被告偽造如附表一所示地○○等三十五人之行動電話申
    請書時所檢附之被害人名義之健康保險卡均係偽造，惟原判決僅認定其中被害人
    癸○○部分之健康保險卡係屬偽造，其他部分則略而未論，亦有未當；又原判決
    認被告就行使癸○○之健康保險卡部分犯有刑法第二百十六條、第二百十二條之
    罪，同有未合（詳後述）。被告上訴意旨仍執前詞，否認犯罪，指摘原判決不當
    ，固無理由，惟原判決既有上述可議之處，即屬無可維持，應由本院將原判決撤
    銷改判。爰審酌被告前科累累，除前揭論以累犯之犯行外，另有竊盜、詐欺、妨
    害名譽、傷害、偽造文書、偽造有價證券、重利等前科。而所犯竊盜罪經台灣花
    蓮地方法院判處有期徒刑四月，緩刑三年確定，嗣有期徒刑部分經依中華民國八
    十年罪犯減刑條例規定減為有期徒刑二月，緩刑嗣後亦經撤銷，於八十一年五月
    二日執行完畢；所犯詐欺、妨害名譽、傷害罪經本院分別判處有期徒刑三月、三
    月、二月十五日，應執行有期徒刑七月確定，並於八十一年三月二日執行完畢；
    另所犯偽造有價證券罪、重利罪，分別經最高法院及原審法院分別判處有期徒刑
    四年及有期徒刑八月確定，嗣經裁定定其應執行之刑為有期徒刑四年六月確定，
    甫於八十九年九月十九日假釋出獄，應至九十一年六月十三日始假釋期滿。被告
    於假釋期間不能自我警醒、惕勵，保持善良品行，又再犯罪，惡性實屬非淺；且
    其冒用他人名義申辦行動電話門號多達一百七十三支，使被冒用者有蒙受不明損
    失之風險，並紊亂通訊公司客戶資料，犯後又未能坦認犯行，態度不佳，復未與
    被害人和解，賠償損害等一切情狀，量處如主文第二項所示之刑，以示懲儆。如
    附表一所示行動電話申請書共分四聯，白色聯公司使用、紅色聯客戶留存、黃色
    聯代理商使用、藍色聯銷售店點使用，有該申請書之記載可憑。其中紅色聯應由
    被告攜回，屬被告與「簡先生」所有供犯罪所用之物，雖未扣押，惟不能證明業
    已滅失，爰依刑法第三十八條第一項第二款規定為沒收之諭知，該紅色聯既已整
    張諭知沒收，則其上偽造之地○○等人之簽名、指印，即無須再為沒收之諭知。
    另藍色聯（除被害人玄○○部分係影本外，其餘均附於卷內）、白色聯、黃色聯
    雖亦係供被告與「簡先生」犯罪所用之物，惟已因被告之交付而不再為被告與「
    簡先生」所有之物，而上開白色聯、黃色聯及被害人玄○○之藍色聯雖未扣押，
    惟亦未能證明業已滅失，此三聯其上如附表一所示地○○等三十五人一百七十三
    份之行動電話申請書上偽造之地○○等人之簽名、指印，應依刑法第二百十九條
    規定宣告沒收。另切結書、同意書（均附於卷內）因被告行使交付予全民通電訊
    有限公司，屬該公司所有之物，惟切結書上如附表二所示偽造之丑○○簽名、指
    印、如附表三所示同意書上偽造之丑○○簽名、指印，亦均應依刑法第二百十九
    條規定宣告沒收。另變造之「丑○○」國民身分證上之申○○相片一張為被告所
    有供與「簡先生」共同犯罪所用之物，雖未扣押，惟亦不能證明業已滅失，爰依
    刑法第三十八條第一項第二款規定併為沒收之諭知。
四、公訴意旨另以：被告與「簡」姓之不詳姓名承年男子基於行使偽造全民健康保險
    卡之概括犯意聯絡，共同偽造如附表一所示地○○等三十五人之全民健康保險卡
    ，並持以行使，作為申請如附表一所示行動電話門號之用，因認被告此部份所為
    涉犯刑法第二百十六條、第二百十二條之罪。公訴人認被告涉犯此部份罪嫌，係
    以此部份事實業據被害人Ａ○○等二十八人及證人周麗珊、張須美、尤碧華等人
    於警詢時指陳、證述甚詳，並有行動電話申請書所附之被害人等之全民健康保險
    卡影本在卷可憑等為其論據。訊據被告否認有此部份犯行，辯稱：該等資料係「
    簡先生」填好行動電話申請書後，用一個牛皮紙袋交給伊，如附表一所示之被害
    人雖未委託伊辦理行動電話之申請，但伊不知文件係偽造的等語。經查：被害人
    Ｉ○○、午○○○、Ｊ○○、玄○○、甲○○、戌○○、壬○○、Ｋ○○、己○○、天○○、庚○○、寅○○、Ｃ○○、Ｅ○○、黃○○、宇○○、亥○○、柯
    瓊雯、Ｂ○○、酉○○、Ｈ○○、Ｆ○○、Ｇ○○、子○○、證人周麗珊（被害
    人辛○○部分）等人於警詢時雖對警方詢問有無以渠等之身分證、健保卡影本交
    付申辦行動電話時，答稱：「不是」或「沒有」，惟對於卷附渠等名義之健康保
    險卡並未陳稱係遭偽造；而被害人辰○○部分申請資料並未檢附健康保險卡影本
    （詳見同上偵卷第一一一頁），上開部分自不能證明被告有偽造渠等之健康保險
    卡並行使之行為。次查，被害人Ａ○○、戊○○雖於警詢時陳稱：健保卡非渠等
    所有；被害人何建億稱：「我健保卡係貿仕企業有限公司核發」；被害人丁○○
    稱：「目前我也沒加入健保」；證人尤碧華稱：「（妳先生癸○○現人在何處？
    ）他於八十九年七月二十二日已車禍在沙鹿鎮過世了」、「（為何他身分證及健
    保卡會遭人影印申辦乙○○○○使用？）我不知道，但他已過世一年，不可能會
    有全民健民（保），係他人偽造的」、「何況我先生早在七、八年前已改名為林
    坤樺」等語，固足認被害人Ａ○○、戊○○、何建億、丁○○、癸○○部分之健
    康保險卡係屬偽造者。惟被告係與「簡先生」之男子共犯本案，依被告所供，該
    等資料均由「簡先生」之男子備妥，且除此五人之健康保險卡係屬偽造者外，其
    餘被害人之健康保險卡及被害人地○○等三十五人之國民身分證並無證據證明係
    偽造或變造者，則被告縱因未受如附表一所示被害人之委託冒名申請行動電話，
    惟其對於上開少部分（五人）之健康保險卡係屬偽造，是否知情？尚乏確切證據
    足以證明。此外，復查無其他積極證據足以證明被告有此部份犯行，惟因公訴人
    認被告此部份犯行若然成罪，與前開經起訴而成罪部分間有方法、結果或連續犯
    之關係，屬裁判上一罪，爰不為無罪之諭知。
據上論結，應依刑事訴訟法第三百六十九條第一項前段、第三百六十四條、第二百九
十九條第一項前段，刑法第二十八條、第五十六條、第二百十六條、第二百十條、第
二百十二條、第三百三十九條第一項、第五十五條、第四十七條、第二百十九條、第
三十八條第一項第二款，罰金罰鍰提高標準條例第一條前段，判決如主文。
本案經檢察官Ｄ○○到庭執行職務。
中      華      民      國      九十二      年      十    月    二      日
                                   臺灣高等法院臺中分院刑事第四庭
                                         審判長法  官  洪  耀  宗
                                               法  官  蕭  錦  鍾
                                               法  官  江  德  千
右正本證明與原本無異。
如不服本判決應於收受送達後十日內向本院提出上訴書狀，其未敘述上訴之理由者並
得於提起上訴後十日內向本院補提理由書（均須按他造當事人之人數附繕本）。
                                               書記官  吳  麗  琴
中      華      民      國    九十二     年      十      月     三      日
【附錄論罪科刑法條】
刑法第二百十六條：
行使第二百十條至第二百十五條之文書者，依偽造、變造文書或登載不實事項或使登
載不實事項之規定處斷。
刑法第二百十條：
偽造、變造私文書，足以生損害於公眾或他人者，處五年以下有期徒刑。
刑法第三百三十九條第一項：
意圖為自己或第三人不法之所有，以詐術使人將本人或第三人之物交付者，處五年以
下有期徒刑、拘役或科或併科一千元以下罰金。
刑法第二百十二條：
偽造、變造護照、旅券、免許證、特許證及關於品行、能力服務或其他相類之證書、
介紹書，足以生損害於公眾或他人者，處一年以下有期徒刑、拘役或三百元以下罰金。
                                                                        Ｆ
【附表一：偽造地○○等三十五人名義之行動電話申請書，申辦行動電話門號】
 ┌───┬───┬───┬─────┬──────┬──────────┐
 │日  期│被冒用│生  日│身分證字號│行動電話號碼│備                註│
 │      │名義人│      │          │            │                    │
 ├───┼───┼───┼─────┼──────┼──────────┤
 │900503│地○○│430101│M00000000 │ 0000000000 │(1)案別:OT500        │
 │      │      │      │          │ 0000000000 │(2)90偵17922卷P254-25│
 │      │      │      │          │ 0000000000 │  8（行動電話申請書 │
 │      │      │      │          │ 0000000000 │    所在卷頁；以下同│
 │      │      │      │          │ 0000000000 │     ）             │
 ├───┼───┼───┼─────┼──────┼──────────┤
 │900506│寅○○│601224│Ｚ000000000│ 0000000000 │(1)案別:OT500        │
 │      │      │      │          │ 0000000000 │(2)90偵17922卷P134-13│
 │      │      │      │          │ 0000000000 │  8                 │
 │      │      │      │          │ 0000000000 │                    │
 │      │      │      │          │ 0000000000 │                    │
 ├───┼───┼───┼─────┼──────┼──────────┤
 │900507│辰○○│571015│Ｚ000000000│ 0000000000 │(1)案別:OT500        │
 │      │      │      │          │ 0000000000 │(2)90偵17922卷P107-11│
 │      │      │      │          │ 0000000000 │  0之1              │
 │      │      │      │          │ 0000000000 │(3)行動電話申請書藍單│
 │      │      │      │          │ 0000000000 │  上申請日期900507與│
 │      │      │      │          │            │  一覽表上記載不同  │
 ├───┼───┼───┼─────┼──────┼──────────┤
 │900508│Ｋ○○│570622│Ｚ000000000│ 0000000000 │(1)案別:MW986        │
 │      │      │      │          │ 0000000000 │(2)90偵17922卷P100-10│
 │      │      │      │          │ 0000000000 │  4                 │
 │      │      │      │          │ 0000000000 │                    │
 │      │      │      │          │ 0000000000 │                    │
 ├───┼───┼───┼─────┼──────┼──────────┤
 │900508│Ｈ○○│510325│Ｚ000000000│ 0000000000 │(1)案別:MW986        │
 │      │      │      │          │ 0000000000 │(2)90偵17922卷P224-22│
 │      │      │      │          │ 0000000000 │  8                 │
 │      │      │      │          │ 0000000000 │                    │
 │      │      │      │          │ 0000000000 │                    │
 ├───┼───┼───┼─────┼──────┼──────────┤
 │900509│Ｊ○○│440312│Ｚ000000000│ 0000000000 │(1)案別:T20          │
 │      │      │      │          │ 0000000000 │(2)90偵17922卷P61-65 │
 │      │      │      │          │ 0000000000 │(3)一覽表記載SIM卡號 │
 │      │      │      │          │ 0000000000 │  末3碼315之該支門號│
 │      │      │      │          │ 0000000000 │  為0000000000之誤  │
 ├───┼───┼───┼─────┼──────┼──────────┤
 │900509│甲○○│570108│Ｚ000000000│ 0000000000 │(1)案別:OT500     │
 │      │      │      │          │ 0000000000 │(2)90偵17922卷P79-83 │
 │      │      │      │          │ 0000000000 │                    │
 │      │      │      │          │ 0000000000 │                    │
 │      │      │      │          │ 0000000000 │                    │
 ├───┼───┼───┼─────┼──────┼──────────┤
 │900511│丙○○│640914│Ｚ000000000│ 0000000000 │(1)案別:OT500        │
 │      │      │      │          │ 0000000000 │(2)90偵17922卷P168-17│
 │      │      │      │          │ 0000000000 │  2                 │
 │      │      │      │          │ 0000000000 │                    │
 │      │      │      │          │ 0000000000 │                    │
 ├───┼───┼───┼─────┼──────┼──────────┤
 │920512│酉○○│540524│Ｚ000000000│ 0000000000 │(1)案別:N8210        │
 │      │      │      │          │ 0000000000 │(2)90偵17922卷P203-20│
 │      │   │      │          │ 0000000000 │  7                 │
 │      │      │      │          │ 0000000000 │(3)一覽表上0000000000│
 │      │      │      │          │ 0000000000 │  為0000000000之誤  │
 ├───┼───┼───┼─────┼──────┼──────────┤
 │920512│巳○○│591006│Ｚ000000000│ 0000000000 │(1)案別:MW986        │
 │      │      │      │          │ 0000000000 │(2)90偵17922卷P242-24│
 │      │      │      │          │ 0000000000 │  6                 │
 │      │      │      │          │ 0000000000 │                    │
 │      │      │      │          │ 0000000000 │                    │
 ├───┼───┼───┼─────┼──────┼──────────┤
 │900516│壬○○│560815│Ｚ000000000│ 0000000000 │(1)案別:N8210        │
 │      │      │      │          │ 0000000000 │(2)90偵17922卷P93-97 │
 │      │      │      │          │ 0000000000 │                    │
 │      │      │      ││ 0000000000 │                    │
 │      │      │      │          │ 0000000000 │                    │
 ├───┼───┼───┼─────┼──────┼──────────┤
 │900516│Ｃ○○│160308│Ｚ000000000│ 0000000000 │(1)案別:T20          │
 │      │      │      │          │ 0000000000 │(2)90偵17922卷P141-14│
 │      │      │      │          │ 0000000000 │  5                 │
 │      │      │      │          │ 0000000000 │                    │
 │      │      │      │          │ 0000000000 │                    │
 ├───┼───┼───┼─────┼──────┼──────────┤
 │900517│天○○│501125│Ｚ000000000│ 0000000000 │(1)案別:N8210        │
 │      │      │      │          │ 0000000000 │(2)90偵17922卷P120-12│
 │      │      │      │          │ 0000000000 │  4                 │
 │      │      │      │          │ 0000000000 │                    │
 │      │      │      │          │ 0000000000 │             │
 ├───┼───┼───┼─────┼──────┼──────────┤
 │900517│Ｆ○○│520301│Ｚ000000000│ 0000000000 │(1)案別:N8210        │
 │      │      │      │          │ 0000000000 │(2)90偵17922卷P217-22│
 │      │      │      │          │ 0000000000 │  1                 │
 │      │      │      │          │ 0000000000 │                    │
 │      │      │      │          │ 0000000000 │                    │
 ├───┼───┼───┼─────┼──────┼──────────┤
 │900524│Ａ○○│571218│Ｚ000000000│ 0000000000 │(1)案別:MW986        │
 │      │      │      │          │ 0000000000 │(2)90偵17922卷P32-36 │
 │      │      │      │          │ 0000000000 │                    │
 │      │      │      │          │ 0000000000 │                    │
 │      │      │      │          │ 0000000000 │                    │
 ├───┼───┼───┼─────┼──────┼──────────┤
 │900525│辛○○│620526│Ｚ000000000│ 0000000000 │(1)案別:N8210        │
 │      │      │      │          │ 0000000000 │(2)90偵17922卷P68-72 │
 │      │      │      │          │ 0000000000 │                    │
 │      │      │      │          │ 0000000000 │                    │
 │      │      │      │          │ 0000000000 │                    │
 ├───┼───┼───┼─────┼──────┼──────────┤
 │900525│子○○│610922│Ｚ000000000│ 0000000000 │(1)案別:N8210        │
 │      │      │      │          │ 0000000000 │(2)90偵17922卷P230-23│
 │      │      │      │          │ 0000000000 │  4                 │
 │      │      │      │          │ 0000000000 │                    │
 │      │      │      │          │ 0000000000 │                    │
 ├───┼───┼───┼─────┼──────┼──────────┤
 │900525│庚○○│520814│Ｚ000000000│ 0000000000 │(1)案別:N8210        │
 │      │      │      │        │ 0000000000 │(2)90偵17922卷P127-13│
 │      │      │      │          │ 0000000000 │  1                 │
 │      │      │      │          │ 0000000000 │                    │
 │      │      │      │          │ 0000000000 │                    │
 ├───┼───┼───┼─────┼──────┼──────────┤
 │900525│亥○○│630511│Ｚ000000000│ 0000000000 │(1)案別:N8210        │
 │      │      │      │          │ 0000000000 │(2)90偵17922卷P175-17│
 │      │      │      │          │ 0000000000 │  9                 │
 │      │      │      │          │ 0000000000 │                    │
 │      │      │      │          │ 0000000000 │                    │
 ├───┼───┼───┼─────┼──────┼──────────┤
 │900525│癸○○│351010│Ｚ000000000│ 0000000000 │(1)案別:MW986        │
 │      │      │      │          │ 0000000000 │(2)90偵17922卷P210-21│
 │      │      │      │          │ 0000000000 │  4                 │
 │      │      │      │          │ 0000000000 │                    │
 │      │      │      │          │ 0000000000 │                    │
 ├───┼───┼───┼─────┼──────┼──────────┤
 │900525│未○○│550226│Ｚ000000000│ 0000000000 │(1)案別:MW986        │
 │      │      │      │          │ 0000000000 │(2)90偵17922卷P248-25│
 │      │      │      │          │ 0000000000 │  2                 │
 │      │      │      │          │ 0000000000 │                    │
 │      │      │      │          │ 0000000000 │                    │
 ├───┼───┼───┼─────┼──────┼──────────┤
 │900526│戊○○│591115│Ｚ000000000│ 0000000000 │(1)案別:N8210        │
 │      │      │      │          │ 0000000000 │(2)90偵17922卷P41-44 │
 │      │      │      │          │ 0000000000 │                    │
 │      │      │      │          │ 0000000000 │                    │
 ├───┼───┼───┼─────┼──────┼──────────┤
 │900526│戌○○│590830│Ｚ000000000│ 0000000000 │(1)案別:N8210        │
 │      │      │      │          │ 0000000000 │(2)90偵17922卷P86-90 │
 │      │      │      │          │ 0000000000 │                    │
 │      │      │      │          │ 0000000000 │                    │
 │      │      │      │          │ 0000000000 │                    │
 ├───┼───┼───┼─────┼──────┼──────────┤
 │900526│丁○○│581127│Ｚ000000000│ 0000000000 │(1)案別:N8210        │
 │      │      │      │          │ 0000000000 │(2)90偵17922卷P182-18│
 │      │      │      │          │ 0000000000 │  6                 │
 │      │      │      │          │ 0000000000 │                    │
 │      │      │      │          │ 0000000000 │                    │
 ├───┼───┼───┼─────┼──────┼──────────┤
 │900528│Ｉ○○│570225│Ｚ000000000│ 0000000000 │(1)案別:N8210        │
 │      │      │      │          │ 0000000000 │(2)90偵17922卷P47-51 │
 │      │      │      │          │ 0000000000 │                    │
 │      │      │      │          │ 0000000000 │                    │
 │      │      │      │          │ 0000000000 │                    │
 ├───┼───┼───┼─────┼──────┼──────────┤
 │900528│卯○○│660228│Ｚ000000000│ 0000000000 │(1)案別:N8210        │
 │      │      │      │          │ 0000000000 │(2)90偵17922卷P260-26│
 │      │      │      │          │ 0000000000 │  4                 │
 │      │      │      │          │ 0000000000 │(3)一覽表上邱秀玲為邱│
 │      │      │      │          │ 0000000000 │  秀鈴之誤          │
 ├───┼───┼───┼─────┼──────┼──────────┤
 │900529│玄○○│380726│Ｚ000000000│ 0000000000 │(1)案別:MW986        │
 │      │      │      │          │ 0000000000 │(2)90偵17922卷P75-77 │
 │      │      │      │          │ 0000000000 │(3)該行動電話申請書為│
 │      │      │      │          │ 0000000000 │  影本              │
 │      │      │      │          │ 0000000000 │                    │
 ├───┼───┼───┼─────┼──────┼──────────┤
 │900530│己○○│661222│Ｚ000000000│ 0000000000 │(1)案別:T20          │
 │      │      │      │          │ 0000000000 │(2)90偵17922卷P113-11│
 │      │      │      │          │ 0000000000 │  7                 │
 │      │      │      │          │ 0000000000 │(3)一覽表上0000000000│
 │      │      │      │          │ 0000000000 │  應為0000000000之誤│
 ├───┼───┼───┼─────┼──────┼──────────┤
 │900530│宇○○│670810│Ｚ000000000│ 0000000000 │(1)案別:T20          │
 │      │      │      │          │ 0000000000 │(2)90偵17922卷P161-16│
 │      │      │      │          │ 0000000000 │  5      │
 │      │      │      │          │ 0000000000 │                    │
 │      │      │      │          │ 0000000000 │                    │
 ├───┼───┼───┼─────┼──────┼──────────┤
 │900530│Ｇ○○│661229│Ｚ000000000│ 0000000000 │(1)案別:MW986        │
 │      │      │      │          │ 0000000000 │(2)90偵17922卷P236-24│
 │      │      │      │          │ 0000000000 │  0                 │
 │      │      │      │          │ 0000000000 │                    │
 │      │      │      │          │ 0000000000 │                    │
 ├───┼───┼───┼─────┼──────┼──────────┤
 │900531│馬曾│320227│Ｚ000000000│0000000000│(1)案別:為MW986│
 │      │霞    │      │          │0000000000│   為T20        │
 │      │      │      │          │0000000000│(2)90偵17922卷P54-58 │
 │      │      │      │          │0000000000│                    │
 │      │    │      │          │0000000000│                    │
 ├───┼───┼───┼─────┼──────┼──────────┤
 │900531│Ｅ○○│661215│Ｚ000000000│ 0000000000 │(1)案別:N8210        │
 │      │      │      │          │ 0000000000 │(2)90偵17922卷P148-15│
 │      │      │      │          │ 0000000000 │  1                 │
 │      │      │      │          │ 0000000000 │                    │
 │      │      │      │          │            │                    │
 ├───┼───┼───┼─────┼──────┼──────────┤
 │900531│Ｂ○○│670717│Ｚ000000000│ 0000000000 │(1)案別:N8210        │
 │      │      │      │          │ 0000000000 │(2)90偵17922卷P196-20│
 │      │      │      │          │ 0000000000 │  0                 │
 │      │      │      │          │ 0000000000 │                    │
 │      │      │      │          │ 0000000000 │                    │
 ├───┼───┼───┼─────┼──────┼──────────┤
 │900601│黃○○│630804│Ｚ000000000│ 0000000000 │(1)案別:MW986        │
 │      │      │      │          │ 0000000000 │(2)90偵17922卷P154-15│
 │      │      │      │          │ 0000000000 │  8                 │
 │      │      │      │          │ 0000000000 │                    │
 │      │      │      │          │ 0000000000 │                    │
 ├───┼───┼───┼─────┼──────┼──────────┤
 │900601│柯瓊雯│680218│Ｚ000000000│ 0000000000 │(1)案別:MW986        │
 │      │      │      │          │ 0000000000 │(2)90偵17922卷P189-19│
 │      │      │      │          │ 0000000000 │  3                 │
 │      │      │      │          │ 0000000000 │                    │
 │      │      │      │          │ 0000000000 │                    │
 ├───┴───┴───┴─────┴──────┴──────────┤
 │右列行動電話申請書共一百七十三份，每一份有四聯（白色聯公司使用、紅色聯│
 │客戶留存、黃色聯代理商使用、藍色聯銷售店點使用）每一份每一聯均各有右列│
 │被冒用姓名者之簽名一枚，另偽造之指印部分：除壬○○部分係每一份每一聯有│
 │三枚偽造之指印、Ｆ○○部分每一份每一聯有二枚偽造之指印外，其餘每一份每│
 │一聯均有一枚偽造之指印。                                              │
 └───────────────────────────────────┘
【附表二：偽造丑○○名義之十七份切結書】
 ┌─┬───┬──────┬───┬──┬──┬──────────┐
 │編│日  期│行動電話號碼│電話申│偽造│偽造│備           註     │
 │  │      │            │請名義│之林│之林│                    │
 │  │      │            │人    │國基│國基│                    │
 │  │      │            │      │簽名│指印│                    │
 │號│      │            │      │數量│數量│                    │
 ├─┼───┼──────┼───┼──┼──┼──────────┤
 │１│900504│0000000000  │地○○│ 一 │ 一 │90偵17922卷P275 │
 │  │      │0000000000  │      │    │    │（切結書所在卷頁；以│
 │  │      │0000000000  │      │    │    │下同）              │
 │  │      │0000000000  │      │    │    │                    │
 │  │      │0000000000  │      │    │    │                    │
 ├─┼───┼──────┼───┼──┼──┼──────────┤
 │２│900507│0000000000  │辰○○│ 一 │ 一 │90偵17922卷P277     │
 │  │      │0000000000  │      │    │    │                    │
 │  │      │0000000000  │      │    │    │                    │
 │  │      │0000000000  │      │    │    │                    │
 │  │      │0000000000  │      │    │    │                    │
 │  │      ├──────┼───┤    │    │                    │
 │  │      │0000000000  │寅○○│    │    │                    │
 │  │      │0000000000  │      │    │    │                    │
 │  │      │0000000000  │      │    │    │                    │
 │  │      │0000000000  │      │    │    │                    │
 │  │      │0000000000  │      │    │    │                    │
 ├─┼───┼──────┼───┼──┼──┼──────────┤
 │３│900508│0000000000  │Ｋ○○│ 一 │ 無 │90偵17922卷P276     │
 │  │      │0000000000  │      │    │    │                    │
 │  │      │0000000000  │      │    │    │                    │
 │  │      │0000000000  │      │    │    │                    │
 │  │      │0000000000  │      │    │    │                    │
 │  │      ├──────┼───┤    │    │                    │
 │  │      │0000000000  │Ｈ○○│    │    │                    │
 │  │      │0000000000  │      │    │    │                    │
 │  │      │0000000000  │      │    │    │                    │
 │  │      │0000000000  │      │    │    │                    │
 │  │      │0000000000  │      │    │    │                    │
 ├─┼───┼──────┼───┼──┼──┼──────────┤
 │４│900509│0000000000  │甲○○│ 一 │ 一 │90偵17922卷P278     │
 │  │      │0000000000  │      │    │    │                    │
 │  │      │0000000000  │      │    │    │                    │
 │  │      │0000000000  │      │    │    │                    │
 │  │      │0000000000  │      │    │    │                    │
 ├─┼───┼──────┼───┼──┼──┼──────────┤
 │５│900511│0000000000  │丙○○│ 一 │ 一 │90偵17922卷P279     │
 │  │      │0000000000  │      │    │    │                    │
 │  │      │0000000000  │      │    │    │                    │
 │  │      │0000000000  │      │    │    │                    │
 │  │      │0000000000  │      │    │    │                    │
 ├─┼───┼──────┼───┼──┼──┼──────────┤
 │６│900512│0000000000  │巳○○│ 一 │ 一 │90偵17922卷P280     │
│  │      │0000000000  │      │    │    │                    │
 │  │      │0000000000  │      │    │    │                    │
 │  │      │0000000000  │      │    │    │                    │
 │  │      │0000000000  │      │    │    │                    │
 │  │      ├──────┼───┤    │    │                    │
 │  │      │0000000000  │酉○○│    │    │                    │
 │  │      │0000000000  │      │    │    │                    │
 │  │      │0000000000  │      │    │    │                    │
 │  │      │0000000000  │      │    │    │                    │
 │  │      │0000000000  │      │    │    │                    │
 ├─┼───┼──────┼───┼──┼──┼──────────┤
 │７│900516│0000000000  │Ｃ○○│ 一 │ 一 │90偵17922卷P281     │
 │  │      │0000000000  │      │    │    │                    │
 │  │      │0000000000  │      │    │    │                    │
 │  │      │0000000000  │      │    │    │                    │
 │  │      │0000000000  │      │    │    │                    │
 │  │      ├──────┼───┤    │    │                    │
 │  │      │0000000000  │壬○○│    │    │                    │
 │  │      │0000000000  │      │    │    │                    │
 │  │      │0000000000  │      │    │    │                    │
 │  │      │0000000000  │      │    │    │                    │
 │  │      │0000000000  │      │    │    │                    │
 ├─┼───┼──────┼───┼──┼──┼──────────┤
 │８│900517│0000000000  │天○○│ 一 │ 一 │90偵17922卷P282     │
 │  │      │0000000000  │      │    │    │                    │
 │  │      │0000000000  │      │    │    │                    │
 │  │      │0000000000  │      │    │    │                    │
 │  │      │0000000000  │      │    │    │                    │
 ││      ├──────┼───┤    │    │                    │
 │  │      │0000000000  │Ｆ○○│    │    │                    │
 │  │      │0000000000  │      │    │    │                    │
 │  │      │0000000000  │      │    │    │                    │
 │  │      │0000000000  │      │    │    │                    │
 │  │      │0000000000  │      │    │    │                    │
 ├─┼───┼──────┼───┼──┼──┼──────────┤
 │９│900525│0000000000  │癸○○│ 一 │ 一 │90偵17922卷P283     │
 │  │      │0000000000  │      │    │    │                    │
 │  │      │0000000000  │      │    │    │                    │
 │  │      │0000000000  │      │    │    │                    │
 │  │      │0000000000  │      │    │    │                    │
 │  │      ├──────┼───┤    │    │                    │
 │  │      │0000000000  │未○○│    │    │                    │
 │  │      │0000000000  │      │    │    │                    │
 │  │      │0000000000  │      │    │    │                    │
 │  │      │0000000000  │      │    │    │                    │
 │  │      │0000000000  │      │    │    │                    │
 │  │      ├──────┼───┤    │    │                    │
 │  │      │0000000000  │辛○○│    │    │                    │
 │  │      │0000000000  │      │    │    │                    │
 │  │      │0000000000  │      │    │    │                    │
 │  │      │0000000000  │      │    │    │                    │
 │  │      │0000000000  │      │    │    │                    │
 │  │      ├──────┼───┤    │    │                    │
 │  │      │0000000000  │庚○○│    │    │                    │
 │  │      │0000000000  │      │    │    │                    │
 │  │      │0000000000  │      │    │    │                    │
 │  │    │0000000000  │      │    │    │                    │
 │  │      │0000000000  │      │    │    │                    │
 │  │      ├──────┼───┤    │    │                    │
 │  │      │0000000000  │子○○│    │    │                    │
 │  │      │0000000000  │      │    │    │                    │
 │  │      │0000000000  │      │    │    │                    │
 │  │      │0000000000  │      │    │    │                    │
 │  │      │0000000000  │      │    │    │                    │
 │  │      ├──────┼───┤    │    │                    │
 │  │      │0000000000  │亥○○│    │    │                    │
 │  │      │0000000000  │      │    │    │                    │
 │  │      │0000000000  │      │    │    │                    │
 │  │      │0000000000  │      │    │    │                    │
 │  │      │0000000000  │      │    │    │                    │
 ├─┼───┼──────┼───┼──┼──┼──────────┤
 │１０│900526│0000000000  │戊○○│ 一 │ 一 │90偵17922卷P284     │
 │  │      │0000000000  │      │    │    │                    │
 │  │      │0000000000  │      │    │    │                    │
 │  │      │0000000000  │      │    │    │                    │
 ├─┼───┼──────┼───┼──┼──┼──────────┤
 ││900526│0000000000  │丁○○│ 一 │ 一 │90偵17922卷P285     │
 │  │      │0000000000  │      │    │    │                    │
 │  │      │0000000000  │      │    │    │                    │
 │  │      │0000000000  │      │    │    │                    │
 │  │      │0000000000  │      │    │    │                    │
 │  │      ├──────┼───┤    │    │                    │
 │  │      │0000000000  │戌○○│    │    │                    │
 │  │      │0000000000  │      │    │    │                    │
 │  ││0000000000  │      │    │    │                    │
 │  │      │0000000000  │      │    │    │                    │
 │  │      │0000000000  │      │    │    │                    │
 ├─┼───┼──────┼───┼──┼──┼──────────┤
 ││900528│0000000000  │Ｉ○○│ 一 │ 一 │90偵17922卷P286     │
 │  │      │0000000000  │      │    │    │                    │
 │  │      │0000000000  │      │    │    │                    │
 │  │      │0000000000  │      │    │    │                    │
 │  │      │0000000000  │      │    │    │                    │
 ├─┼───┼──────┼───┼──┼──┼──────────┤
 ││900528│0000000000  │卯○○│ 一 │ 一 │90偵17922卷P287     │
 │  │      │0000000000  │      │    │    │                    │
 │  │      │0000000000  │      │    │    │                    │
 │  │      │0000000000  │      │    │    │                    │
 │  │      │0000000000  │      │    │    │                    │
 ├─┼───┼──────┼───┼──┼──┼──────────┤
 ││900529│0000000000  │玄○○│ 一 │ 一 │90偵17922卷P288     │
 │  │      │0000000000  │      │    │    │                    │
 │  │      │0000000000  │      │    │    │                    │
 │  │      │0000000000  │      │    │    │                    │
 │  │      │0000000000  │      │    │    │                    │
 ├─┼───┼──────┼───┼──┼──┼──────────┤
 ││900530│0000000000  │Ｇ○○│ 一 │ 一 │90偵17922卷P289     │
 │  │      │0000000000  │      │    │    │                    │
 │  │      │0000000000  │      │    │    │                    │
 │  │      │0000000000  │      │    │    │                    │
 │  │      │0000000000  │      │    │    │                    │
 │  │      ├──────┼───┤    │    │                    │
 │  │      │0000000000  │宇○○│    │    │                    │
 │  │      │0000000000  │      │    │    │                    │
 │  │      │0000000000  │      │    │    │                    │
 │  │      │0000000000  │      │    │    │                    │
 │  │      │0000000000  │      │    │    │                    │
 │  │      ├──────┼───┤    │    │                    │
 │  │      │0000000000  │己○○│    │    │其中0000000000為    │
 │  │      │0000000000  │      │    │    │0000000000之誤，詳同│
 │  │      │0000000000  │      │    │    │卷P113、91訴2434卷P │
 │  │      │0000000000  │      │    │    │75                  │
 │  │      │0000000000  │      │    │    │                    │
 ├─┼───┼──────┼───┼──┼──┼──────────┤
 ││900531│0000000000  │Ｂ○○│ 一 │ 一 │90偵17922卷P290     │
 │  │      │0000000000  │      │    │    │                    │
 │  │      │0000000000  │      │    │    │                    │
 │  │      │0000000000  │      │    │    │                    │
 │  │      │0000000000  │      │    │    │                    │
 │  │      ├──────┼───┤    │    │                    │
 │  │      │0000000000  │Ｅ○○│    │    │                    │
 │  │      │0000000000  │      │    │    │                    │
 │  │      │0000000000  │      │    │    │                    │
 │  │      │0000000000  │      │    │    │                    │
 │  │      ├──────┼───┤    │    │                    │
 │  │      │0000000000  │馬曾│    │    │                    │
 │  │      │0000000000  │霞    │    │    │                    │
 │  │      │0000000000  │      │    │    │                    │
 │  │      │0000000000  │      │    │    │                    │
 │  │      │0000000000  │      │    │    │                    │
 ├─┼───┼──────┼───┼──┼──┼──────────┤
 ││900601│0000000000  │柯瓊雯│ 一 │ 一 │90偵17922卷P291     │
 │  │      │0000000000  │      │    │    │                    │
 │  │      │0000000000  │      │    │    │                    │
 │  │      │0000000000  │      │    │    │                    │
 │  │      │0000000000  │      │    │    │                    │
 │  │      ├──────┼───┤    │    │                    │
 │  │      │0000000000  │黃○○│    │    │                    │
 │  │      │0000000000  │      │    │    │                    │
 │  │      │0000000000  │      │    │    │                    │
 │  │      │0000000000  │      │    │    │                    │
 │  │      │0000000000  │      │    │    │                    │
 ├─┴───┴──────┴───┼──┼──┼──────────┤
 │署押、指印總計                  │十七│十六│                    │
 │            │    │    │                    │
 ├────────────────┴──┴──┴──────────┤
 │編號１至切結書載行動電話號碼共一六三支。附表一所示Ｊ○○名義之行│
 │動電話0000000000等五支、Ａ○○名義之行動電話0000000000等五支，未經│
 │切結。                                                            │
 └─────────────────────────────────┘
【附表三：偽造丑○○名義之同意書】
┌──────┬────┬───┬───┬─────────┐
│ 名    稱   │日  期  │ 簽名 │ 指印 │ 同意書所在卷頁   │
├──────┼────┼───┼───┼─────────┤
│同  意  書  │未  載  │  一  │  二  │ 90偵17922卷P269  │
├──────┼────┼───┼───┼─────────┤
│同  意  書  │900501  │  一  │  二  │ 90偵17922卷P270  │
└──────┴────┴───┴───┴─────────┘
                                                                    Ｆ


司法院資訊處製作；財團法人民間司法改革基金會備份。
